臺灣高等法院臺南分院民事裁定　　　　　 96年度抗字第45號
抗　告　人　甲○○
相　對　人　丙○○○
　　　　　　庚○○
　　　　　　辛○○
　　　　　　己○○
　　　　　　壬○○
　　　　　　乙○○
　　　　　　戊○○
　　　　　　丁○○
上列抗告人因與相對人間確定訴訟費用額事件，對於中華民國95
年12月29日台灣台南地方法院（95年度聲字第1001號）所為裁定
提起抗告，本院裁定如下：
    主  文
原裁定廢棄。
    理  由
一、抗告意旨略稱：原審95年度聲字第1001號裁定訴訟費用額計
    算書中，除相對人支付費用新台幣（下同）328,690元，及
    吳松永支付50,806元外，抗告人支付原審製圖測量費2筆計
    43,200元（39,600元＋3,600元＝43,200元）。而鈞院上訴
    審及更一審分割方案中亦有50%以上採用抗告人所提供之方
    案圖，故請求將抗告人上開製圖複丈費亦列入訴訟費用額計
    算書中，是較公平合理等語。
二、按「當事人分擔訴訟費用者，法院應於裁判前命他造於一定
    期間內，提出費用計算書、交付聲請人之計算書繕本或影本
    及釋明費用額之證書。他造遲誤前項期間者，法院得僅就聲
    請人一造之費用裁判之。但他造嗣後仍得聲請確定其訴訟費
    用額。」、「當事人分擔訴訟費用者，法院為確定費用額之
    裁判時，除前條第二項情形外，應視為各當事人應負擔之費
    用，已就相等之額抵銷，而確定其一造應賠償他造之差額。
    」，民事訴訟法第92條、第93條分別定有明文。
三、經查：抗告人與相對人間分割共有物事件，經原審以87年度
    訴字第299號、本院以88年度上字第484號、93年度上更(一)字
    第14號、最高法院93年度台上字第418號判決確定，第一審
    （除確定部分外）、第二審及發回前第三審訴訟費用由兩造
    依本院93年度上更(一)字第14號確定判決附圖所示應有部分比
    例負擔。相對人嗣依上揭確定判決，聲請原審裁定確定訴訟
    費用額，原審亦按相對人之聲請，准予原裁定主文所示之訴
    訟費用額各情，亦經本院調閱上開相關卷宗查核屬實，固非
    無見；惟查，原審依相對人之聲請確定訴訟費用額，並未依
    前揭民事訴訟法第92條之規定，於裁判前命他造（即抗告人
    及原審其他相對人）於一定期間內，提出費用計算書及釋明
    費用額之證書以資核算裁判費，已有未合；況，抗告人主張
    伊於該訴訟事件曾支出有土地測量費用43,200元，並提出台
    灣省台南縣政府地政規費徵收聯單影本2紙（見本院卷第14
    頁）為證，是否係屬必要之訴訟費用？原審法院並未詳予調
    查、審究遽予裁定，尚有疏漏，抗告意旨指摘原裁定不當，
    求為廢棄改判，為有理由，應由本院將原裁定廢棄，並發回
    由原法院另為妥適之處理。
據上論結，本件抗告為有理由，依民事訴訟法第492條、第95條
、第78條，裁定如主文。
中　　華　　民　　國　　96　　年　　6 　　月　　14　　日
                  民事第三庭　　審判長法　官  陳光秀
　　　　　　　　　　　　      　　　　法　官  李文賢
　　　　　　　　　　　      　　　　　法　官  莊俊華
上為正本係照原本作成。
如不服本裁定，僅得於收受本裁定正本送達後10日內以適用法規
顯有錯誤為理由，向本院提出再抗告狀 (須附繕本)依法應繳納
抗告費新台幣1千元，並委任律師為訴訟代理人，經本院許可後
始可再抗告於最高法院。
中　　華　　民　　國　　96　　年　　6 　　月　　15　　日
                                      書記官  吳銘添
【附記】
民事訴訟法第495條之1第2項準用同法第466條之1第1、2項規定
：
(1)對於第二審判決上訴，上訴人應委任律師為訴訟代理人。但上
  訴人或其法定代理人具有律師資格者，不在此限。
(2)上訴人之配偶、三親等內之血親、二親等內之姻親，或上訴人
  為法人、中央或地方機關時，其所屬專任人員具有律師資格並
  經法院認為適當者，亦得為第三審訴訟代理人。
民事訴訟法第466條之2：
  上訴人無資力委任訴訟代理人者，得依訴訟救助之規定，聲請
  第三審法院為之選任律師為其訴訟代理人。
